【裁判字號】    99,易,273
【裁判日期】    990129
【裁判案由】    家庭暴力防治法等
【裁判全文】
臺灣臺中地方法院刑事判決  99年度易字第273號
公  訴  人  臺灣臺中地方法院檢察署檢察官
被      告  乙○○
上列被告因家庭暴力防治法等案件，經檢察官提起公訴（九十八
年度偵字第二七二二四號），本院判決如下：
    主    文
乙○○違反法院依家庭暴力防治法第十六條第三項所為禁止實施
家庭暴力與禁止騷擾之民事暫時保護令裁定，處拘役拾日，如
易科罰金，以新臺幣壹仟元折算壹日；又違反法院依家庭暴力防
治法第十六條第三項所為禁止實施家庭暴力與禁止騷擾之民事暫
時保護令裁定，處拘役拾日，如易科罰金，以新臺幣壹仟元折
算壹日。應執行拘役伍拾日，如易科罰金，以新臺幣壹仟元折算
壹日。
扣案之刀械一把沒收。
    犯罪事實
一、乙○○係甲○○之胞弟，為二親等之旁系血親，二人間具有
    家庭暴力防治法第三條第四款所定之家庭成員關係。乙○○
    前於民國九十八年十月十三日，經本院家事法庭以九十八年
    度司暫家護字第五一八號民事暫時保護令，裁定乙○○不得
    對甲○○實施家庭暴力行為，並不得對於甲○○為騷擾行為
    ，上開保護令自核發時起生效，並於九十八年十月十九日合
    法送達予乙○○。詎乙○○明知該保護令之內容，竟仍先後
    均基於違反保護令、恐嚇危害安全之犯意，分別為下列犯行
    ：
(一)於九十八年十一月八日某時，在甲○○位於臺中縣龍井鄉○
    ○路○段六五六號住處附近之菜園，對甲○○恫嚇稱：「不
    讓你全家活到過年」等語，以此加害生命之事恐嚇甲○○，
    對甲○○實施騷擾行為，使甲○○心生畏懼，致生危害於安
    全，而違反上開暫時保護令。
(二)於九十八年十一月十五日十時五十分許，攜帶其所有之刀械
    一把（非屬槍砲彈藥刀械管制條例列管之刀械），至甲○○
    上址住處騎樓，欲進入甲○○住處，甲○○之子林欽見狀，
    恐在屋內之甲○○發生意外，隨即將大門關上，乙○○乃持
    刀在門外嚷叫，製造將對甲○○不利之氣氛，以此方式對甲
    ○○實施騷擾行為，使甲○○心生畏懼，致生危害於安全，
    而違反上開保護令。嗣經警據報到場處理，並扣得前揭乙○
    ○持有之刀械一把。
二、案經甲○○訴由臺中縣警察局烏日分局報請臺灣臺中地方法
    院檢察署檢察官偵查起訴。
    理    由
一、證據能力部分：
    本案下列引用之供述及非供述證據，經本院依法踐行調查證
    據程序，公訴人及被告乙○○均不爭執各該證據之證據能力
    ，且亦查無依法應排除其證據能力之情形，是後述所引用證
    據之證據能力皆無疑義，合先敘明。
二、認定犯罪事實所憑之證據及理由：
(一)訊據被告乙○○固坦承確有收受上開民事暫時保護令，且為
    警於甲○○住處騎樓外查扣刀械一把之事實，惟矢口否認有
    何違反保護令、恐嚇犯行，辯稱：其未曾對甲○○說「不讓
    你全家活到過年」，其帶刀是要去菜園挖菜，並非要恐嚇、
    傷害甲○○云云。
(二)經查：被告上開犯行，業據證人即被害人甲○○、證人林欽
    於警詢、偵查中結證明確，並有本院九十八年度司暫家護字
    第五一八號民事暫時保護令裁定影本一份、本院送達證書影
    本一份、臺中縣警察局刀械鑑驗登記表一份、照片三幀在卷
    可稽，復有扣案刀械一把得佐，事證已甚明確，被告空言否
    認，顯係事後卸責之詞，不足為採。本案被告犯行，堪以認
    定。
三、論罪科刑部分：
    核被告就犯罪事實欄一(一)、(二)所為，均係違反家庭暴力
    防治法第六十一條第一款、第二款之違反保護令罪及刑法第
    三百零五條之恐嚇罪。被告前揭犯罪事實欄一(一)、(二)所
    載犯行，皆係以一行為同時觸犯上開二罪名，均為想像競合
    犯，應依刑法第五十五條規定，各從一重論以違反保護令罪
    處斷。被告所犯二次違反保護令罪，犯意各別，行為獨立，
    應予分論併罰。爰審酌被告漠視法院所核發之保護令，仍對
    甲○○為騷擾行為，使甲○○心生恐懼，復考量被告犯罪之
    動機、目的、手段、危害程度，暨被告犯後飾詞否認等一切
    情狀，分別量處如主文所示之刑，並均諭知易科罰金之折算
    標準，併依刑法第五十一條第六款規定，定其應執行刑，暨
    諭知易科罰金之折算標準，以示懲儆。扣案之刀械一把，乃
    被告所有供本案犯罪使用之物，業據被告供承在卷，應依刑
    法第三十八條第一項第二款宣告沒收之。
據上論斷，應依刑事訴訟法第二百九十九條第一項前段，家庭暴
力防治法第六十一條第一款、第二款，刑法第十一條前段、第三
百零五條、第五十五條、第四十一條第一項前段、第五十一條第
六款、第三十八條第一項第二款，刑法施行法第一條之一，判決
如主文。
本案經檢察官丙○○到庭執行職務。
中    華    民    國    99    年     1    月    29    日
                  刑事第十庭  法  官  周  莉  菁
以上正本證明與原本無異。
如不服本判決應於收受送達後10日內向本院提出上訴書狀，並應
敘述具體理由；其未敘述上訴理由者，應於上訴期間屆滿後20日
內向本院補提理由書（均須按他造當事人之人數附繕本）「切勿
逕送上級法院」。
告訴人或被害人對於判決如有不服具備理由請求檢察官上訴者，
其上訴期間之計算係以檢察官收受判決正本之日期為準。
中    華    民    國    99    年     1    月    29    日
                              書記官  吳  彩  華
附錄本判決論罪科刑法條：
刑法第305條：
以加害生命、身體、自由、名譽、財產之事，恐嚇他人致生危害
於安全者，處2年以下有期徒刑、拘役或3百元以下罰金。
家庭暴力防治法第61條：
違反法院依第14條第1項、第16條第3項所為之下列裁定者，為本
法所稱違反保護令罪，處3年以下有期徒刑、拘役或科或併科新
臺幣10萬元以下罰金：
一、禁止實施家庭暴力。
二、禁止騷擾、接觸、跟蹤、通話、通信或其他非必要之聯絡行
    為。
三、遷出住居所。
四、遠離住居所、工作場所、學校或其他特定場所。
五、完成加害人處遇計畫。

司法院資訊處製作；財團法人民間司法改革基金會備份。
